【裁判字號】    95,上易,122
【裁判日期】    950329
【裁判案由】    竊盜
【裁判全文】
臺灣高等法院臺中分院刑事判決         95年度上易字第122號
上  訴  人
即  被  告  乙○○
上列上訴人因竊盜案件，不服臺灣南投地方法院94年度易字第36
6號中華民國94年11月17日第一審判決 （起訴案號：臺灣南投地
方法院檢察署94年度偵字第2823號），提起上訴，本院判決如下
：
    主  文
原判決關於乙○○部分撤銷。
乙○○共同攜帶兇器竊盜，累犯，處有期徒刑柒月。扣案之水果
刀貳支、香蕉刀貳支、剪刀壹支、螺絲起子壹支、老虎鉗貳支、
拔丁起子壹支均沒收。
    事  實
一、乙○○曾因違反肅清煙毒條例案件，為臺灣臺中地方法院以
    八十五年度易字第一八三七號判決，判處有期徒刑三年三月
    確定，並於民國九十二年十二月十一日執行完畢。乙○○、
    甲○○（所犯竊盜罪於本院審理時撤回上訴而確定）係兄弟
    關係，共同基於意圖為自己不法所有之犯意聯絡，於九十四
    年八月八日下午三時許，在南投縣草屯鎮平林里行政院農業
    委員會林務局所轄第十林班地內三寶佛神壇（造林工寮）內
    ，以客觀上足認定為凶器之水果刀二支、香蕉刀二支、剪刀
    一支、螺絲起子一支及客觀上非屬凶器之老虎鉗二支、拔丁
    起子一支等工具，竊取神壇內電線，得手後而於現場剝取電
    線內銅線，為警當場查獲。
二、案經行政院農業委員會林務局南投林區管理處訴請南投縣政
    府警察局草屯分局報告臺灣南投地方法院檢察署檢察官偵查
    起訴。
    理  由
一、按被告以外之人於審判外之陳述，雖不符前4條之規定，而
    經當事人於審判程序同意作為證據，法院審酌該言詞陳述或
    書面陳述作成時之情況，認為適當者，亦得為證據。當事人
    、代理人或辯護人於法院調查證據時，知有第159條第1項不
    得為證據之情形，而未於言詞辯論終結前聲明異議者，視為
    有前項之同意，刑事訴訟法第159條之5定有明文。本件被告
    於本院審理時，就共犯甲○○及被害人丁○○等人於審判外
    之陳述部分，未就其證據能力聲明異議，本院審酌該言詞陳
    述作成時之情況，並查無其他不法之情狀，足認為得為本案
    之證據，依刑事訴訟法第159條之5之規定，有證據能力，合
    先說明。
二、訊據被告乙○○對於上揭竊盜事實坦白承認，核與共犯甲○
    ○在警詢、檢察官偵訊及原審審理之供述及證人巫岳峰、被
    害人丁○○等人於警訊中證述之情節相符，並有現場照片六
    張、贓物認領保管單一張、贓物照片一張及被告所有用以竊
    取電線及剝取銅線之水果刀二支、香蕉刀二支、剪刀一支、
    螺絲起子一支、老虎鉗二支、拔丁起子一支（如卷附照片所
    示）扣案可資佐證。足證被告自白應與事實相符，被告之竊
    盜犯行均堪以認定，應依法論科。
三、按刑法第三百二十一條第一項第三款之攜帶兇器竊盜罪，係
    以行為人攜帶兇器竊盜為其加重條件，此所謂兇器，其種類
    並無限制，凡客觀上足對人之生命、身體、安全構成威脅，
    具有危險性之兇器均屬之，且祇須行竊時攜帶此種具有危險
    性之兇器為已足，並不攜帶之初有行兇之意圖為必要。查本
    件被告於行竊時所攜帶之水果刀二支、香蕉刀二支、剪刀一
    支、螺絲起子一支均其材質為金屬製造，質地堅硬，Ｔ字型
    螺絲起子之上方把手部分另覆蓋有塑膠材質，Ｔ字型下方前
    端尖銳，足以對人之生命、身體、安全構成威脅，在客觀上
    均足對人之生命、身體、安全構成威脅，具有危險性足供兇
    器使用，堪以認定。核被告所為，係犯刑法第三百二十一條
    第一項第三款之加重竊盜罪。被告與甲○○二人間，具有犯
    意聯絡及行為分擔，均為共同正犯。被告曾因違反肅清煙毒
    條例案件，為臺灣臺中地方法院以八十五年度易字第一八三
    七號判處有期徒刑三年三月確定，並於九十二年十二月十一
    日執行完畢，有臺灣高等法院被告前案紀錄表、臺灣南投地
    方法院檢察署刑案資料查註紀錄表在卷可按，其於刑之執行
    完畢後五年內，再犯本案，為累犯，依刑法第四十七條規定
    ，加重其刑。
四、原審予以論罪科刑固非無見，惟原判決事實欄記載：「．．
    竊取神壇內電線，嗣於現場剝取電線內銅線，尚未得手之際
    ，即為警當場查獲」等語，似認本件應成立竊盜未遂罪，致
    與主文及理由欄之認定不相一致，尚有未洽。被告上訴意旨
    ，請求從輕量刑使有易科罰金之機會，然本件之法定刑為六
    月以上，五年以下有期徒刑之罪，被告復因構成累犯，而必
    須加重其刑，加重之結果，則不可能有刑法第四十一條第一
    項易科罰金規定之適用，是其上訴為無理由，惟原判決既有
    上開可議之處即屬無可維持，應予撤銷改判。爰審酌被告素
    行非佳，正值青壯，不依正當途徑取財，攜帶凶器竊取財物
    ，惟念其犯後坦承罪行，態度良好，且所竊取之財物業已發
    還被害人，所生實害已有所減輕等一切情狀，量處如主文所
    示之刑。扣案之之水果刀二支、香蕉刀二支、剪刀一支、螺
    絲起子一支、老虎鉗二支、拔丁起子一支，均係被告所有，
    供其共犯行竊時所使用，應依刑法第三十八條第一項第二款
    諭知沒收。
五、據上論結，應依刑事訴訟法第三百六十九條第一項前段、第
    三百六十四條、第二百九十九條第一項前段，刑法第二十八
    條、第三百二十一條第一項第三款、第四十七條前段、第三
    十八條第一項第二款，判決如主文。
本案經檢察官丙○○到庭執行職務。
中    華    民    國    95    年    3    月    29     日
            刑事第四庭  審判長法  官  洪  耀  宗
                              法  官  江  德  千
                              法  官  劉  登  俊
上列正本證明與原本無異。
不得上訴。
                              書記官  粘  銘  環
中    華    民    國    95    年    3    月    30     日
                                                      Ａ


司法院資訊處製作；財團法人民間司法改革基金會備份。
